# 会计利润与所得税的关系

提问人：jangyanbo 时间：2017-03-06 16:44:51
陈老师好！关于会计利润与所得税的关系向您请教 母公司本期间收到子公司的投资收益 100 元。加入母公司只有这一个损益类科目按照会计利润与所得税的关系 利润 100 按照母公司的税率计算的数=25 本期不征税收入-25 所得税=0 合并抵消时利润变为 0 按照母公司的税率计算的数=0 因为所得税调整的表也是母公司和子公司汇总一起的。 所以母公司本期不征税收入-25也汇总过来 我的问题是合并报表抵消的投资收益在合并报表所得税与利润调整的时候是直接在本期不征税收入加 25 还是在本期未确认的递延所得税那增加 25 呢 另外，子公司丧失控制权时，因为母公司确认的投资收益与合并报表确认的投资收益不一样的时候，如何考虑两个投资收益间的差异呢，比例母公司确认的投资收益是 100 （股权转让），但是合并报表确认的投资是-100， 差额是-200，是否应放到本期未确认的递延所得税资产里边呢

回答人：chenyiwei
合并报表层面，该投资收益已被抵销，没有该项免税收入，所以自然就不再有该项调整项目。

提问人：jangyanbo 时间：2017-03-06 21:37:13
陈老师好！如果丧失子公司控制权的情况下！如何填列呢！例如，母公司长期股权投资成本是 100 ，本期转让价格是 150 ，子公司的净资产是 200 ，假如母子公司除了投资收益外无其他损益项目。 母公司单体报表的关系是 会计利润=50 按照会计利润计算的所得税12.5 所得税费用12.5 在合并层面确认的投资收益=获得的对价150-母公司按照持股比例计算的净资产200=-50（假如是100%控股）
会计利润=-50 按照会计利润计算的所得税-12.5 剩余的 50 的影响应放在那个调整项目呢，为什么呢所得税费用12.5

回答人：chenyiwei
差额 25 是前期未确认递延所得税资产的可抵扣暂时性差异导致。属于本期利用前期未确认递延所得税资产的可抵扣差异的影响。

提问人：jangyanbo 时间：2017-03-07 23:02:03
陈老师好！关于会计利润与所得税的关系继续向您请教！ 假如长期投资 200 ，本期处置 150 ，子公司净资产 100 ，持股比例100%，母公司的会计利润与所得税的关系如下： 会计利润-50 按照使用税计算的-12.5 本期未确认的所得税资产12.5 所得税费=0 合并会计报表上 会计利润=150-子公司的净资产100=50 按照适用税率计算=12.5 另一项是否应该放到非应税收入的影响呢，还是其他项目呢

回答人：chenyiwei
该12.5是前期在子公司亏损中所占份额（ 50 ）在以前年度未确认递延所得税资产所导致。属于前期未确认递延所得税资产的暂时性差异或可抵扣亏损在本期转回或利用的影响。